臺灣高等法院臺中分院刑事判決　　　　96年度上訴字第1882號
上　訴　人
即　被　告　丙○○
　　　　　　　　　　　弄2號
　　　　　　　　　　（現另案於臺灣臺中女子監獄執行中）
選任辯護人　鄧雲奎律師
上列上訴人因毒品危害防制條例案件，不服臺灣南投地方法院96
年度訴字第387號中華民國96年6月13日第一審判決（起訴案號：
臺灣南投地方法院檢察署96年度偵字第612號），提起上訴，本
院判決如下：
    主  文
原判決關於販賣第一級毒品部分均撤銷。
丙○○販賣第一級毒品，累犯，處有期徒刑拾肆年，扣案之第一
級毒品海洛因玖包（合計淨重壹點陸參公克）沒收銷燬，上開海
洛因之外包裝袋玖個、分裝鏟子肆支、夾鏈袋柒拾個、電子磅秤
壹台、研磨缽壹組、No kia行動電話壹支（序號：000000
000000000號）、Sharp行動電話壹支（序號：000
000000000000號，不含SIM卡），均沒收；扣案之
販賣第一級毒品所得新臺幣貳仟肆佰元，沒收，未扣案之販賣第
一級毒品所得貳萬肆仟伍佰參拾元，沒收，如全部或一部不能沒
收時，以其財產抵償之；未扣案之販賣第一級毒品所得之行動電
話預付卡參張（價值每張新台幣壹仟元）、行動電話貳支（共價
值新台幣貳仟元），均沒收，如全部或一部不能沒收時，追徵其
價額。
其他上訴駁回。
上開撤銷改判部分主刑所處有期徒刑拾肆年，與上訴駁回部分主
刑所處有期徒刑肆年，應執行有期徒刑拾陸年。
    事  實
一、丙○○於民國九十年間因違反毒品危害防治條例案件，經臺
    灣臺中地方法院以九十年度訴字第二八八四號判決判處有期
    徒刑一年八月確定，復於九十一年間因竊盜案件，經台灣南
    投地方法院以九十一年度易字第六三二號判決判處有期徒刑
    五月確定，而上開二罪接續執行，於九十三年四月二十一日
    縮短刑期假釋出監，假釋期間付以保護管束，於九十三年十
    一月二十三日期滿未經撤銷假釋，以已執行論。詎丙○○仍
    不知悔改，明知海洛因、甲基安非他命（起訴書誤載為安非
    他命，應予更正）分屬毒品危害防制條例第二條第二項第一
    款、第二款所規定之第一級毒品、第二級毒品，不得非法持
    有、販賣，竟意圖營利，分別基於販賣第一級毒品海洛因、
    第二級毒品甲基安非他命之概括犯意，於不詳時、地，以四
    分之一錢重（約○．九三七五公克重）新臺幣（下同）六千
    元之代價，向甲○○購入數量不詳之第一級毒品海洛因（甲
    ○○所涉販賣第一級毒品海洛因部分，另經檢察官以九十六
    年度偵字第一六五八號、第二○八○號提起公訴），並由甲
    ○○無償轉讓數量不詳之第二級毒品甲基安非他命，並以其
    所有行動電話二支（以陳靜宜名義租用門號0000000
    000號；以黃堂相名義租用門號0000000000號
    ；以呂昭慧名義租用門號0000000000號；以全虹
    企業股份有限公司名義租用門號0000000000號；
    以陳倩妮名義租用門號0000000000號）為販賣第
    一、二級毒品之聯絡工具，於民國九十五年十二月至九十六
    年一月間之密切接近之時、地，先後多次反覆、延續性地將
    上開購得之海洛因及無償取得之甲基安非他命，分別販賣予
    黃家進、簡良吉、楊錦松、簡明祺、柯順富、楊雙雙、張鳳
    書，分述如下：
（一）販賣第一級毒品部分：
（1）於九十五年十二月十六日七時八分許，楊錦松以門號00
     00000000號行動電話，撥打丙○○所持有上開門
     號0000000000號，向丙○○表示欲購買第一級
     毒品海洛因五百元，並約定在丙○○位於南投縣南投市○
     ○○路三三六號七樓之二居住處樓下進行交易後，丙○○
     即於同日十二時五分許在上址樓下將五百元之第一級毒品
     海洛因交予楊錦松，楊錦松則交付五百元予丙○○。
（2）於九十五年十二月十六日十二時五十分許，簡明祺以公用
     電話000－0000000號，撥打丙○○所持有上開
     門號0000000000號，向丙○○表示欲購買第一
     級毒品海洛因五百元，並約定在丙○○位於南投縣南投市
     ○○○路三三六號七樓之二居住處樓下進行交易後，丙○
     ○即於同日十二時五十五分許在上址樓下將五百元之第一
     級毒品海洛因交予簡明祺，簡明祺則交付五百元予丙○○
     。
（3）於九十五年十二月十六日十三時十二分許，黃家進以門號
     0000000000號行動電話，撥打丙○○所持有上
     開門號0000000000號，向丙○○表示欲購買第
     一級毒品海洛因一千元，且以交付一張行動電話預付卡為
     價金之交付方式，並約定在丙○○位於南投縣南投市○○
     ○路三三六號七樓之二居住處樓下進行交易後，丙○○即
     於同日十三時十八分許在上址樓下將一千元之第一級毒品
     海洛因交予黃家進，黃家進則交付一張行動電話預付卡予
     丙○○以抵付一千元之價金。
（4）於九十五年十二月十六日十九時許，黃家進撥打丙○○所
     持有上開門號0000000000號，向丙○○表示欲
     購買第一級毒品海洛因一千元，並約定在丙○○位於南投
     縣南投市○○○路三三六號七樓之二居住處樓下進行交易
     後，丙○○即於同日十九時五十六分許在上址樓下將一千
     元之第一級毒品海洛因交予黃家進，黃家進則交付一千元
     予丙○○。
（5）於九十五年十二月十七日十四時二十三分二十二秒許，楊
     錦松以門號0000000000號行動電話，撥打丙○
     ○所持有上開門號0000000000號，向丙○○表
     示欲購買第一級毒品海洛因一千元，並約定在丙○○位於
     南投縣南投市○○○路三三六號七樓之二居住處樓下進行
     交易後，丙○○即於同日某時在上址樓下將一千元之第一
     級毒品海洛因交予楊錦松，楊錦松則交付一千元予丙○○
     。
（6）於九十五年十二月十七日十四時二十三分三十七秒，黃家
     進撥打丙○○所持有上開門號0000000000號，
     向丙○○表示欲購買第一級毒品海洛因一千元，且以交付
     一張行動電話預付卡為價金之交付方式，並約定在丙○○
     位於南投縣南投市○○○路三三六號七樓之二居住處樓下
     進行交易後，丙○○即於同日某時在上址樓下將一千元之
     第一級毒品海洛因交予黃家進，黃家進則交付一張行動電
     話預付卡予丙○○以抵付一千元之價金。
（7）於九十五年十二月十八日十四時十九分許，黃家進以門號
      0000000000號行動電話，撥打丙○○所持有上
      開門號0000000000號，向丙○○表示欲購買第
      一級毒品海洛因二千元，且以交付二支行動電話為價金之
      交付方式，並約定在丙○○位於南投縣南投市○○○路三
      三六號七樓之二居住處樓下進行交易後，丙○○即於同日
      某時在上址樓下將二千元之第一級毒品海洛因交予黃家進
      ，黃家進則交付二支行動電話予丙○○以抵付二千元之價
      金。
（8）於九十五年十二月十九日十二時三十四分許，黃家進以門
     號0000000000號行動電話，撥打丙○○所持有
     上開門號0000000000號，向丙○○表示欲購買
     第一級毒品海洛因五百元，並約定在丙○○位於南投縣南
     投市○○○路三三六號七樓之二居住處樓下進行交易後，
     丙○○即於同日某時在上址樓下將五百元之第一級毒品海
     洛因交予黃家進，黃家進則交付五百元予丙○○。
（9）於九十五年十二月十九日十九時六分許，簡良吉撥打丙○
     ○所持有上開門號0000000000號，向丙○○表
     示欲購買第一級毒品海洛因一千元，並約定在丙○○位於
     南投縣南投市○○○路三三六號七樓之二居住處樓下進行
     交易後，丙○○即於同日十九時十分許在上址樓下將一千
     元之第一級毒品海洛因交予簡良吉，簡良吉則交付一千元
     予丙○○。
（10）於九十五年十二月十九日二十時四分許，黃家進以門號0
      000000000號行動電話，撥打丙○○所持有上開
      門號0000000000號，向丙○○表示欲購買第一
      級毒品海洛因一千元，且以交付一張行動電話預付卡為價
      金之交付方式，並約定在丙○○位於南投縣南投市○○○
      路三三六號七樓之二居住處樓下進行交易後，丙○○即於
      同日二十時十三分許在上址樓下將一千元之第一級毒品海
      洛因交予黃家進，黃家進則交付一張行動電話預付卡予丙
      ○○以抵付一千元之價金。
（11）於九十五年十二月二十日三時十六分許，簡良吉以門號0
      000000000號行動電話，撥打丙○○所持有上開
      門號0000000000號，向丙○○表示欲購買第一
      級毒品海洛因一千元，並約定在丙○○位於南投縣南投市
      ○○○路三三六號七樓之二居住處樓下進行交易後，丙○
      ○即於同日三時二十分許在上址樓下將一千元之第一級毒
      品海洛因交予簡良吉，簡良吉則交付一千元予丙○○。
（12）於九十五年十二月二十日八時三十分許，簡明祺以門號0
      000000000號行動電話，撥打丙○○所持有上開
      門號0000000000號，向丙○○表示欲購買第一
      級毒品海洛因七千元，並約定在位於南投縣南投市○○路
      之巧婦超市前進行交易後，丙○○即於同日九時在上址前
      將七千元之第一級毒品海洛因交予簡明祺，簡明祺則交付
      七千元予丙○○。
（13）於九十五年十二月二十日十九時三分許，楊錦松以門號0
      000000000號行動電話，撥打丙○○所持有上開
      門號0000000000號，向丙○○表示欲購買第一
      級毒品海洛因一千元，並約定在丙○○位於南投縣南投市
      ○○○路三三六號七樓之二居住處樓下進行交易後，丙○
      ○即於同日十九時十分在上址樓下將一千元之第一級毒品
      海洛因交予楊錦松，楊錦松則交付一千元予丙○○。
（14）於九十五年十二月二十一日十三時一分許，簡良吉以公用
      電話000－0000000號，撥打丙○○所持有上開
      門號0000000000號，向丙○○表示欲購買第一
      級毒品海洛因八百元，並約定在丙○○位於南投縣南投市
      ○○○路三三六號七樓之二居住處樓下進行交易後，丙○
      ○即於同日十三時五分許在上址樓下將八百元之第一級毒
      品海洛因交予簡良吉，簡良吉則交付八百元予丙○○。
（15）於九十五年十二月二十一日二十時二十五分許，簡良吉以
      其住處電話000－0000000號，撥打丙○○所持
      有上開門號0000000000號，向丙○○表示欲購
      買第一級毒品海洛因一千元，並約定在丙○○位於南投縣
      南投市○○○路三三六號七樓之二居住處樓下進行交易後
      ，丙○○即於同日二十時三十六分許在上址樓下將一千元
      之第一級毒品海洛因交予簡良吉，簡良吉則交付一千元予
      丙○○。
（16）於九十五年十二月二十二日十一時二十九分許，簡良吉撥
      打丙○○所持有上開門號0000000000號，向丙
      ○○表示欲購買第一級毒品海洛因八百元，並約定在丙○
      ○位於南投縣南投市○○○路三三六號七樓之二居住處樓
      下進行交易後，丙○○即於同日十一時三十五分許在上址
      樓下將八百元之第一級毒品海洛因交予簡良吉，簡良吉則
      交付八百元予丙○○。
（17）於九十五年十二月二十二日十八時四十二分許，簡良吉以
      其住處電話000－0000000號，撥打丙○○所持
      有上開門號0000000000號，向丙○○表示欲購
      買第一級毒品海洛因一千元，並約定在丙○○位於南投縣
      南投市○○○路三三六號七樓之二居住處樓下進行交易後
      ，丙○○即於同日十八時五十二分許在上址樓下將一千元
      之第一級毒品海洛因交予簡良吉，簡良吉則交付一千元予
      丙○○。
（18）於九十五年十二月二十三日二時四十二分許，黃家進以門
      號0000000000號行動電話，撥打丙○○所持有
      上開門號0000000000號，向丙○○表示欲購買
      第一級毒品海洛因一千元，並約定在丙○○位於南投縣南
      投市○○○路三三六號七樓之二居住處樓下進行交易後，
      丙○○即於同日某時在上址樓下將一千元之第一級毒品海
      洛因交予黃家進，黃家進則交付一千元予丙○○。
（19）於九十五年十二月二十四日十一時五十一分許，簡明祺以
      門號0000000000號行動電話，撥打丙○○所持
      有上開門號0000000000號，向丙○○表示欲購
      買第一級毒品海洛因四百元，並約定在丙○○位於南投縣
      南投市○○○路三三六號七樓之二居住處樓下進行交易後
      ，丙○○即於同日某時在上址前將四百元之第一級毒品海
      洛因交予簡明祺，簡明祺則交付四百元予丙○○。
（20）於九十五年十二月二十七日七時九分許，簡明祺以門號0
      000000000號行動電話，撥打丙○○所持有上開
      門號0000000000號，向丙○○表示欲購買第一
      級毒品海洛因五百元，並約定在丙○○位於南投縣南投市
      ○○○路三三六號七樓之二居住處樓下進行交易後，丙○
      ○即於同日七時十二分在上址前將五百元之第一級毒品海
      洛因交予簡明祺，簡明祺則交付五百元予丙○○。
（21）於九十五年十二月二十九日十五時十分許，黃家進以門號
      0000000000號行動電話，撥打丙○○所持有上
      開門號0000000000號，向丙○○表示欲購買第
      一級毒品海洛因五百元，並約定在丙○○位於南投縣南投
      市○○○路三三六號七樓之二居住處樓下進行交易後，丙
      ○○即於同日十五時二十七分許在上址樓下將五百元之第
      一級毒品海洛因交予黃家進，黃家進則交付五百元予丙○
      ○。
（22）於九十六年一月十日十四時二十分許，楊錦松以門號00
      00000000號行動電話，聯絡丙○○表示欲購買第
      一級毒品海洛因一千元，並約定在丙○○位於南投縣南投
      市○○○路三三六號七樓之二居住處樓下進行交易後，丙
      ○○即於同日某時在上址樓下將一千元之第一級毒品海洛
      因交予楊錦松，楊錦松則交付一千元予丙○○。
（23）於九十六年一月十六日十二時十八分許，楊雙雙以門號0
      000000000號行動電話，撥打丙○○所持有上開
      門號0000000000號，向丙○○表示欲購買第一
      級毒品海洛因一千元，並約定在南投縣南投市○○路二六
      二號進行交易後，丙○○即於同日十二時二十五分許在上
      址將一千元之第一級毒品海洛因交予楊雙雙，楊雙雙則交
      付一千元予丙○○。
（24）於九十六年一月十六日十九時四十分許，楊雙雙以門號0
      000000000號行動電話，撥打丙○○所持有上開
      門號0000000000號，向丙○○表示欲購買第一
      級毒品海洛因一千元，並約定在南投縣南投市○○路二六
      二號進行交易後，丙○○即於同日十九時五十分許在上址
      將一千元之第一級毒品海洛因交予楊雙雙，楊雙雙則交付
      一千元予丙○○。
（25）於九十六年一月二十日十六時三十分許，柯順富以公用電
      話撥打丙○○所持有上開門號0000000000號，
      向丙○○表示欲購買第一級毒品海洛因五百元，並約定在
      南投縣南投市○○路二六二號進行交易後，丙○○即於同
      日十六時三十五分許在上址將五百元之第一級毒品海洛因
      交予柯順富，柯順富則交付五百元予丙○○。
（26）於九十六年一月二十一日十七時五十五分許，楊雙雙以門
      號0000000000號行動電話，撥打丙○○所持有
      上開門號0000000000號，向丙○○表示欲購買
      第一級毒品海洛因五百元，並約定在南投縣南投市○○路
      二六二號進行交易後，丙○○即於同日十八時五分許在上
      址將五百元之第一級毒品海洛因交予楊雙雙，楊雙雙則交
      付五百元予丙○○。
（27）於九十六年一月二十一日十七時五十三分許，柯順富以其
      住處電話000－0000000號，撥打丙○○所持有
      上開門號0000000000號，向丙○○表示欲購買
      第一級毒品海洛因四百三十元，並約定在南投縣南投市○
      ○路二六二號進行交易後，丙○○即於同日十八時十分許
      在上址樓下將四百三十元之第一級毒品海洛因交予柯順富
      ，柯順富則交付四百三十元予丙○○。
（28）於九十六年一月二十一日二十一時四十八分許，楊雙雙以
      門號0000000000號行動電話，撥打丙○○所持
      有上開門號0000000000號，向丙○○表示欲購
      買第一級毒品海洛因一千元，並約定在位於南投縣南投市
      ○○路之KTV內進行交易後，丙○○即於同日二十二時許
      在上址將一千元之第一級毒品海洛因交予楊雙雙，楊雙雙
      則交付一千元予丙○○。
（29）於九十六年一月某日，張鳳書撥打丙○○所持有上開門號
      0000000000號，向丙○○表示欲購買第一級毒
      品海洛因一千元，並約定在丙○○位於南投縣南投市○○
      ○路三三六號七樓之二居住處樓下進行交易後，丙○○即
      於同日某時在上址樓下將一千元之第一級毒品海洛因交予
      張鳳書，張鳳書則交付一千元予丙○○。
（30）於九十六年一月某日，張鳳書撥打丙○○所持有上開門號
      0000000000號，向丙○○表示欲購買第一級毒
      品海洛因一千元，並約定在丙○○位於南投縣南投市○○
      ○路三三六號七樓之二居住處樓下進行交易後，丙○○即
      於同日某時在上址樓下將一千元之第一級毒品海洛因交予
      張鳳書，張鳳書則交付一千元予丙○○。
（二）販賣第二級毒品部分：
（1）於九十五年十二月十六日十三時三十二分許，簡明祺以門
     號0000000000號行動電話，撥打丙○○所持有
     上開門號0000000000號，向丙○○表示欲購買
     第二級毒品甲基安非他命二千元，並約定在丙○○位於南
     投縣南投市○○○路三三六號七樓之二居住處樓下進行交
     易後，丙○○即於同日十三時四十分許在上址樓下將二千
     元之第二級毒品甲基安非他命交予簡明祺，簡明祺則交付
     二千元予丙○○。
（2）於九十五年十二月二十五日十二時二十五分許，簡明祺以
     門號0000000000號行動電話，撥打丙○○所持
     有上開門號0000000000號，向丙○○表示欲購
     買第二級毒品甲基安非他命二百元，並約定在丙○○位於
     南投縣南投市○○○路三三六號七樓之二居住處樓下進行
     交易後，丙○○即於同日某時在上址樓下將二百元之第二
     級毒品甲基安非他命交予簡明祺，簡明祺則交付二百元予
     丙○○。
二、嗣經警於九十六年一月二十二日二時十五分許，持法院所核
    發搜所票至南投市○○路二六二號處所搜索，並當場扣得丙
    ○○所有之海洛因九包（合計淨重一．六三公克）、供其分
    裝海洛因用以販賣之鏟子四支、夾鏈袋七十個、電子磅秤一
    台、研磨缽一組、供上開販賣第一、二級毒品聯絡所用之
    Nokia行動電話一支（序號：0000000000000
    00號）、Sharp行動電話一支（序號：00000000
    0000000號，內含以盧建華名義租用門號00000
    00000號SIM卡）、販賣上開海洛因所得之現金二千四
    百元、及與本案無關之SIM卡一張、安非他命吸食器一組、
    葡萄糖一包、殘渣袋五個，不明粉末一包（淨重二．○一公
    克，無法定毒品成分）、MotoV170行動電話一支（序號：0
    00000000000000號），其男友簡東暉所有之
    現金五千元。丙○○遭查獲後，供出其第一級毒品之來源為
    甲○○，因而破獲甲○○販賣第一級毒品之犯行。
三、案經臺灣南投地方法院檢察署檢察官指揮南投縣政府警察局
    刑事警察大隊偵查起訴。
    理  由
一、認定犯罪事實所憑之證據及理由：
（一）按被告以外之人於審判外之陳述，經當事人於審判程序同
      意作為證據，法院審酌該言詞陳述或書面陳述作成時之情
      況，認為適當者，亦得為證據；當事人、代理人或辯護人
      於法院調查證據時，知有第一百五十九條第一項不得為證
      據之情形，而未於言詞辯論終結前聲明異議，視為有前項
      之同意，刑事訴訟法第一百五十九條之五定有明文。查本
      件認定事實所引用之證據方法（包括證人之證述及文書等
      物證），已經本院於審理時提示，當事人及辯護人並未爭
      執其證據能力，揆諸前揭說明，可認為同意作為證據；而
      本院審酌該陳述作成時之情況，認為適當，自具有證據能
      力，而得採為證據；又下列所引證人於偵查中具結所述，
      其未曾提及檢察官在偵查時有不法取供之情形，又查無上
      開供述有顯不可信之情況，被告及其辯護人亦未請求於法
      院審理時詰問之，依刑事訴訟法第一百五十九條之一第二
      項規定，其於偵查中之證言自具有證據能力。
（二）訊之被告丙○○對於上開事實已於警詢、偵訊及原審、本
      院審理中均坦承不諱，核與證人黃家進、簡良吉、楊錦松
      、簡明祺、柯順富、楊雙雙於警詢及檢察官訊問時證述情
      節，及證人張鳳書於檢察官訊問時證述情節，均大致相符
      ，並有通訊監察譯文在卷可稽。且扣案之白色粉末十包，
      經送請法務部調查局檢驗結果，其中九包含有海洛因成分
      ，合計淨重一．六三公克，另一包淨重二．○一公克，未
      發現含法定毒品成分，此有法務部調查局九十六年二月十
      八日調科壹字第○九六二三○一三九七○號鑑定通知書一
      份附卷可稽。並有上開扣案之分裝鏟子四支、夾鏈袋七十
      個、電子磅秤一台、研磨缽一組、Nokia行動電話一支（
      序號：000000000000000號）、Sharp行
      動電話一支（序號：000000000000000號
      ）、現金二千四百元（扣案現金共計七千四百元，其餘五
      千元為簡東暉所有），可資佐證。
（三）按近來政府為杜絕毒品之氾濫，對於查緝施用及販賣毒品
      之工作，無不嚴加執行，販賣毒品罪又係重罪，設若無利
      可圖，衡情一般持有毒品之人當無輕易將所持有之海洛因
      、甲基安他命轉讓他人而甘冒於再次向他人購買時，而有
      被查獲移送法辦危險之理。且第一級毒品海洛因、第二級
      毒品甲基安非他命，均可任意分裝或增減其份量，而每次
      買賣之價量，亦隨時隨雙方關係之深淺、當時之資力、需
      求程度及對行情之認知等因素，機動的調整，因之販賣之
      利得，除經坦承犯行，或價量均臻明確外，委難察得實情
      ，職是之故，縱未確切查得販賣賺取之實際差價，但除別
      有事證，足認係按同一價格轉讓，確未牟利外，尚難執此
      認非法販賣之事證有所不足，致知過坦承者難辭重典，飾
      詞否認者反得逞僥倖，而失情理之平。查本件被告丙○○
      以四分之一錢重（約○．九三七五公克重）六千元之代價
      ，向甲○○購入數量不詳之第一級毒品海洛因，並由甲○
      ○無償轉讓數量不詳之第二級毒品甲基安非他命後，再分
      別販賣予證人黃家進、簡良吉、楊錦松、簡明祺、柯順富
      、楊雙雙、張鳳書，其海洛因之交易次數合計有三十次之
      多，其甲基安非他命之交易次數合計有二次之多，衡情被
      告當無無償提供第一級毒品海洛因、第二級毒品甲基安非
      他命予證人黃家進、簡良吉、楊錦松、簡明祺、柯順富、
      楊雙雙、張鳳書之可能，被告既干冒科以重刑之危險而販
      賣第一級毒品海洛因、第二級毒品甲基安非他命，若謂被
      告無營利之意圖，孰能置信，準此，被告有營利之意圖，
      灼然甚明。
（四）綜上足徵，被告上揭自白與事實相符，應可信實。是本件
      罪證明確，被告犯行洵堪認定，應予依法論科。
二、論罪科刑之理由：
（一）按海洛因、甲基安非他命分屬毒品危害防制條例第二條第
      二項第一款、第二款所指之第一級毒品、第二級毒品。查
      被告先後多次販賣第一級毒品海洛因予證人黃家進、簡良
      吉、楊錦松、簡明祺、柯順富、楊雙雙、張鳳書，核其所
      為上開犯罪事實（一）所示犯行，係犯毒品危害防制條例
      第四條第一項之販賣第一級毒品罪。又被告販賣第二級毒
      品甲基安非他命予證人簡明祺，核其所為上開犯罪事實（
      二）所示犯行，係犯毒品危害防制條例第四條第二項之販
      賣第二級毒品罪。而被告持有第一級毒品海洛因、第二級
      毒品甲基安非他命之低度行為，各為其販賣之高度行為所
      吸收，不另論罪。
（二）復按販賣毒品之所謂販賣行為，係行為人基於營利之目的
      ，而販入或賣出毒品而言。販賣毒品者，其主觀上須有營
      利之意圖，且客觀上有販賣之行為，即足構成，至於實際
　　　上是否已經獲利，則非所問。即於有償讓與他人之初，係
　　　基於營利之意思，並著手實施，而因故無法高於購入之原
  　　價出售，最後不得不以原價或低於原價讓與他人時，仍屬
    　販賣行為。必也始終無營利之意思，縱以原價或低於原價
      有償讓與他人，方難謂為販賣行為，而僅得以轉讓罪論處
      （最高法院九十三年度臺上字第一六五號刑事判決意旨參
      照）。又按刑事法若干犯罪行為態樣，本質上原具有反覆
      、延續實行之特徵，立法時既予特別歸類，定為犯罪構成
　　　要件之行為要素，則行為人基於概括之犯意，在密切接近
　　　之一定時、地持續實行之複次行為，倘依社會通念，於客
  　　觀上認為符合一個反覆、延續性之行為觀念者，於刑法評
    　價上，即應僅成立一罪。學理上所稱「集合犯」之職業性
      、營業性或收集性等具有重複特質之犯罪均屬之，例如經
      營、從事業務、收集、販賣、製造、散布等行為概念者是
      （最高法院九十五年度台上字第一０七九號判決參照）。
      而毒品危害防制條例第四條第一、二項之販賣第一、二級
      毒品之犯罪，係以主觀上具有營利之意圖，既如上述，是
      販賣第一、二級毒品罪之成立，本質上即具有營業性、反
      覆性，倘行為人基於概括之犯意，在密切接近之一定時間
      及空間內，基於營利之意圖，反覆販賣第一級毒品或第二
　　　級毒品，無非其營業性、反覆性所當然，於行為概念上，
　　  應認為包括的一罪。
 （1）查被告於上開犯罪事實（一）（1）至（30）所示時間，
      於販入第一級毒品海洛因後，先後多次在南投縣南投市境
      內將第一級毒品海洛因販賣予證人黃家進、簡良吉、楊錦
      松、簡明祺、柯順富、楊雙雙、張鳳書，先後多次反覆實
      施販賣第一級毒品之犯行，且各次販賣之日期相近而密接
      ，顯係基於概括之犯意，在密切接近之一定時間及空間內
      ，基於營利之意圖，反覆販賣第一級毒品，其先後三十次
      販賣第一級毒品海洛因之行為，係密切接近之一定時、地
      持續實行之複次行為，依社會通念，於客觀上應認為符合
      一個反覆、延續性之行為觀念，於刑法評價上，應僅成立
      包括的一罪。至公訴人認此部分應予分論併罰，容有誤會
      ，併此敘明。
 （2）又被告於上開犯罪事實（二）（1）至（2）所示時間，先
      後二次在其位於南投縣南投市○○○路三三六號七樓之二
      居住處樓下，反覆實施將第二級毒品甲基安非他命販賣予
      同一人簡明祺之犯行，且二次販賣毒品之日期僅相隔九日
      ，可認其時間密接，顯係基於概括之犯意，在密切接近之
      一定時間及空間內，基於營利之意圖，反覆販賣第二級毒
      品，其先後二次販賣第二級毒品之行為，亦係密切接近之
      一定時、地持續實行之複次行為，依社會通念，於客觀上
      應認為符合一個反覆、延續性之行為觀念，於刑法評價上
      ，亦應僅成立包括的一罪。至公訴人認此部分應予分論併
      罰，容有誤會，併此敘明。
（三）被告所為上開犯罪事實（一）、（二）所示犯行，其犯意
      各別，罪名互殊，應予以分論併罰。
（四）查被告於九十年間因違反毒品危害防治條例案件，經臺灣
      臺中地方法院以九十年度訴字第二八八四號判決判處有期
      徒刑一年八月確定，復於九十一年間因竊盜案件，經台灣
      南投地方法院以九十一年度易字第六三二號判決判處有期
      徒刑五月確定，而上開二罪接續執行，於九十三年四月二
      十一日縮短刑期假釋出監，假釋期間付以保護管束，於九
      十三年十一月二十三日期滿未經撤銷假釋，以已執行論等
      情，有臺灣高等法院被告前案紀錄表一份附卷可憑，則被
      告於五年以內再故意犯本件有期徒刑以上之二罪，均應依
      刑法第四十七條第一條規定論以累犯，並加重其刑（其中
      因販賣第一級毒品罪之法定本刑為死刑、無期徒刑，就此
      部分依法不得再予加重，僅就罰金刑部分加重；而就販賣
      第二級毒品罪之法定本刑無期徒刑部分，亦不得加重，僅
      就其餘部分加重）。
（五）又毒品危害防制條例第十七條規定：犯第四條第一項至第
      四項之罪，供出毒品來源，因而破獲者，得減輕其刑，其
      立法意旨重在鼓勵具體供出其上游販毒者，俾資追查該毒
      梟前手及其上游毒品，以杜絕毒品之蔓延與氾濫為目的。
      被告於九十六年一月二十二日為警查獲後，供出其第一級
      毒品海洛因之來源，因而破獲甲○○販賣第一級毒品海洛
      因犯行，並經臺灣南投地方法院檢察署檢察官以九十六年
      度偵字第一六五八號、第二○八○號提起公訴，有該案起
      訴書乙份在卷可按，是被告犯販賣第一級毒品罪，供出毒
      品來源，因而破獲，依毒品危害防制條例第十七條規定，
      就上開犯罪事實（一）所示販賣第一級毒品罪部分應減輕
      其刑。且其上開犯罪事實（一）所示犯行之加重、減輕刑
      責事由，均依法應先加後減。
（六）被告販賣第一級毒品海洛因、第二級毒品甲基安非他命予
      他人施用，固戕害他人身心，惟念其對重典之認識不夠深
      切，且被告所販賣之數量甚少與坊間大盤販賣整批大量毒
      品者有別，其販賣第一級毒品海洛因所得僅二萬六千九百
      三十元、三張行動電話預付卡（價值每張為一千元）及二
      支行動電話（價值共計二千元），其販賣第二級毒品甲基
      安非他命所得僅二千二百元，則其販賣第一級毒品、第二
      級毒品所得均非鉅，衡情若處以法定最低刑，依社會一般
      觀念不無情輕法重之虞，是被告犯罪情狀尚堪憫恕，對被
      告所犯上開犯罪事實（一）、（二）所示犯行，爰各依刑
      法第五十九條之規定，酌予遞減輕、減輕其刑。
三、原審依上開事證，就被告上開所犯毒品危害防制條例第四條
    第二項之販賣第二級毒品罪部分，適用毒品危害防制條例第
    四條第二項、第十九條第一項，刑法第十一條、第四十七條
    第一項、第五十九條，並審酌（1）被告有違反毒品危害防
    制條例案件、竊盜等前科，素行欠佳；（2）明知施用毒品
    危害甚鉅，仍意圖營利販賣第二級毒品甲基安非他命，雖販
    賣期間不長、所得利益不多，惟嚴重戕害國民身心健康；（
    3 ）犯後坦承犯行，態度良好等一切情狀，量處如原審判決
    主文所示之刑，又就扣案之Nokia行動電話一支（序號：0
    00000000000000號）、Sharp行動電話一支
    （序號：000000000000000號，不含SIM卡
    ），依毒品危害防制條例第十九條第一項前段規定宣告沒收
    ，販賣第二級毒品所得共為二千二百元，依毒品危害防制條
    例第十九條第一項之規定宣告沒收，如全部或一部不能沒收
    時，以被告之財產抵償之，及說明扣案之上開Sharp行動電
    話內門號0000000000號SIM卡、扣案之Mot oV170
    行動電話一支（序號：000000000000000號
    ）、扣案現金其中五千元、扣案之SIM卡一張、安非他命吸
    食器一組、葡萄糖一包、殘渣袋五個、行動電話門號000
    0000000號SIM卡、0000000000號SIM卡、
    0000000000號SIM卡、0000000000號
    SIM 卡、0000000000號SIM卡等物，不予宣告沒
    收之理由，其認事用法及量刑均無不妥。被告以原審量刑過
    重為由上訴，為無理由，應予駁回。
四、原審對於被告上開所犯毒品危害防制條例第四條第一項之販
    賣第一級毒品罪，予以論罪科刑，固非無見，但：(1)原審認
    被告如附表編號（1）至（21）之所為係單一決意之接續犯
    罪，附表編號（22）至（30）之所為係另單一決意之接續犯
    罪，且二罪應分論併罰云云，與本院認定附表編號（1）至
    （30）係客觀上符合一個反覆、延續性之行為觀念，於刑法
    評價上，應僅成立包括一罪之認定不同，已有未洽；(2)原審
    於理由欄說明扣案之分裝鏟子四支、夾鏈袋七十個，均係被
    告所有且供其犯販賣第一級毒品罪所用之物，應依同條例第
    十九條第一項規定宣告沒收云云，但未於事實欄認定該事實
    ，致其認定事實、適用法律尚有不一致之處；(3)又未扣案之
    販賣第一級毒品所得之行動電話預付卡參張、行動電話貳支
    ，並非現金，如全部或一部不能沒收時，應追徵其價額，原
    審固諭知沒收，卻諭知如全部或一部不能沒收時，以其財產
    抵償之，尚有未洽；(4)扣案之電子磅秤一台、研磨缽一組，
    被告於警、偵訊已自承係其所有供販賣第一級毒品所用之物
    ，核上開物品之客觀用途，顯可供其研磨、分裝第一級毒品
    所用，其上開警、偵所述，應與事實相符而可採，雖被告於
    原審否認該物係供販賣第一級毒品所用，顯係翻異飾卸之詞
    ，不足採信，原審依被告上開在原審所述，而未依法諭知沒
    收上開電子磅秤一台、研磨缽一組，亦有未洽。上訴人即被
    告以原審就販賣第一級毒品部分認定為二罪係不當為由上訴
    ，為有理由，且原審判決既有上開違誤之處，本院自應將原
    判決此部分撤銷改判。爰審酌被告僅為圖得一己之厚利，即
    為販賣第一級毒品之行為，及其販賣第一級毒品之次數及所
    得，其販賣第一級毒品因而提供該毒品流通之管道，對社會
    治安、經濟所生危害之程度甚鉅，及被告犯罪後坦承犯行之
    態度等一切情狀，量處如主文第二項所示之刑，並與上開上
    訴駁回部分主刑所處有期徒刑，定其應執行刑。
五、（1）扣案之第一級毒品海洛因九包（合計淨重一．六三公
    克），應依毒品危害防制條例第十八條第一項前段規定宣告
    沒收銷燬之。上開海洛因之外包裝袋九個，為被告所有供包
    裝毒品，便於攜帶、販賣毒品所用之物，應依同條例第十九
    條第一項規定宣告沒收。（2）扣案之分裝鏟子四支、夾鏈
    袋七十個、電子磅秤一台、研磨缽一組、Nok ia行動電話一
    支（序號：000000000000000號）、Sharp
    行動電話一支（序號：000000000000000號
    ，不含SIM卡），均係被告所有且供其犯販賣第一級毒品所
    用之物，業據被告供陳在卷，均應依同條例第十九條第一項
    規定宣告沒收。（3）被告販賣第一級毒品海洛因所得二萬
    六千九百三十元（其中二千四百元已扣案）、三張行動電話
    預付卡（價值每張一千元）、二支行動電話（價值共二千元
    ），均應依毒品危害防制條例第十九條第一項之規定宣告沒
    收，其中未扣案之所得二萬四千五百三十元部分，如全部或
    一部不能沒收時，以其財產抵償之，其中未扣案之所得三張
    行動電話預付卡（價值每張一千元）、二支行動電話（價值
    共二千元）部分，如全部或一部不能沒收時，追徵其價額。
    （4）至扣案之白色粉末一包（淨重二．○一公克）無法定
    毒品成分，非屬違禁物，不予宣告沒收；上開Sharp行動電
    話內門號0000000000號SIM卡，乃以盧建華名義
    租用，此有臺灣大哥大查詢資料一份在卷可稽，則該SIM卡
    非屬被告所有，亦非屬違禁物，爰不予宣告沒收。扣案之
    MotoV170行動電話一支（序號：000000000000
    000號），被告於原審審理時已否認為其所有，並無積極
    證據足以證明係供被告販賣第一級、第二級毒品所用之物或
    其販賣第一級、第二級毒品所得之物，亦均非屬違禁物，不
    予宣告沒收；扣案之現金七千四百元，其中二千四百元為被
    告販賣第一級毒品所得款項，業據被告供陳在卷，應依毒品
    危害防制條例第十九條第一項之規定宣告沒收已如前述，至
    其餘五千元，據被告供述乃屬簡東暉所有，並無積極證據足
    以證明係販賣第一級毒品所得之物，亦非屬違禁物，不予宣
    告沒收。（5）扣案之SIM卡一張、安非他命吸食器一組、葡
    萄糖一包、殘渣袋五個，被告否認此等物品係供其販賣第一
    級、第二級毒品所用之物，亦無積極證據足以證明係供被告
    販賣第一級、第二級毒品所用之物或其販賣第一級、第二級
    毒品所得之物，亦均非屬違禁物，不予宣告沒收。（6）又
    行動電話門號0000000000號SIM卡、00000
    00000號SIM卡、0000000000號SIM卡、00
    00000000號SIM卡、0000000000號SIM卡
    ，乃分別以陳靜宜、黃堂相、呂昭慧、全虹企業股份有限公
    司、陳倩妮等名義租用，此有中華電信及遠傳查詢資料三份
    在卷可稽，則上開SIM卡均非屬被告所有，亦均非屬違禁物
    ，爰不予宣告沒收。
據上論結，應依刑事訴訟法第三百六十八條、第三百六十九條第
一項前段、第三百六十四條、第二百九十九條第一項前段，毒品
危害防制條例第四條第一項、第十七條、第十八條第一項前段、
第十九條第一項，刑法第十一條、第四十七條第一項、第五十九
條、第五十一條第五款，判決如主文。
本案經檢察官乙○○到庭執行職務。
中　　華　　民　　國　　96　　年　　9 　　月　　18　　日
            刑事第九庭  審判長法　官　陳  筱  珮
                              法　官　趙  春  碧
                              法　官　余  仕  明
上列正本證明與原本無異。
如不服本判決應於收受送達後十日內向本院提出上訴書狀，其未
敘述上訴之理由者並得於提起上訴後十日內向本院補提理由書（
均須按他造當事人之人數附繕本）。
                              書記官  林  玉  惠
中　　華　　民　　國　　96　　年　　9　　 月　　18　  日
附表：
  ┌───┬──────┬──────────┬─────┬────┬─────┬─────┬─────┐
  │編號  │時間        │地點                │交易對象  │交易毒  │交易所得  │所犯罪名  │應處刑罰  │
  │      │            │                    │          │品種類  │          │          │          │
  ├───┼──────┼──────────┼─────┼────┼─────┼─────┼─────┤
  │（一）│95年12月16日│南投市○○○路336號 │楊錦松    │海洛因  │新臺幣（  │丙○○販賣│丙○○處有│
  │（1） │12時05分    │7樓之2樓下          │          │        │下同）500 │第一級毒品│期徒刑拾肆│
  │      │            │                    │          │        │元        │（毒品危害│年。      │
  ├───┼──────┼──────────┼─────┼────┼─────┤防制條例第│          │
  │（2） │95年12月16日│南投市○○○路336號 │簡明祺    │海洛因  │500元     │四條第一項│          │
  │      │12時55分    │7樓之2住處樓下      │          │        │          │）        │          │
  ├───┼──────┼──────────┼─────┼────┼─────┤          │          │
  │（3） │95年12年16日│南投市○○○路336號 │黃家進    │海洛因  │行動電話預│          │          │
  │      │13時18分許  │7樓之2樓下          │          │        │付卡1張（ │          │          │
  │      │            │                    │          │        │價值1000元│          │          │
  │      │            │                    │          │        │）        │          │          │
  ├───┼──────┼──────────┼─────┼────┼─────┤          │          │
  │（4） │95年12月16日│南投市○○○路336號 │黃家進    │海洛因  │1000元    │          │          │
  │      │19時56分    │7樓之2樓下          │          │        │          │          │          │
  ├───┼──────┼──────────┼─────┼────┼─────┤          │          │
  │（5） │95年12月17日│南投市○○○路336號 │楊錦松    │海洛因  │1000元    │          │          │
  │      │14時23分22秒│7樓之2樓下          │          │        │          │          │          │
  │      │之後某時    │                    │          │        │          │          │          │
  ├───┼──────┼──────────┼─────┼────┼─────┤          │          │
  │（6） │95年12月17日│南投市○○○路336號 │黃家進    │海洛因  │行動電話預│          │          │
  │      │14時23分37秒│7樓之2樓下          │          │        │付卡1張（ │          │          │
  │      │之後某時    │                    │          │        │價值1000元│          │          │
  │      │            │                    │          │        │）        │          │          │
  ├───┼──────┼──────────┼─────┼────┼─────┤          │          │
  │（7） │95年12月18日│南投市○○○路336號 │黃家進    │海洛因  │行動電話  │          │          │
  │      │14時19分    │7樓之2樓下          │          │        │2支（價值 │          │          │
  │      │之後某時    │                    │          │        │共2000元）│          │          │
  ├───┼──────┼──────────┼─────┼────┼─────┤          │          │
  │（8） │95年12月19日│南投市○○○路336號 │黃家進    │海洛因  │500元     │          │          │
  │      │12時34分之後│7樓之2樓下          │          │        │          │          │          │
  │      │某時        │                    │          │        │          │          │          │
  ├───┼──────┼──────────┼─────┼────┼─────┤          │          │
  │（9） │95年12月19日│南投市○○○路336號 │簡良吉    │海洛因  │1000元    │          │          │
  │      │19時10分    │7樓之2樓下          │          │        │          │          │          │
  ├───┼──────┼──────────┼─────┼────┼─────┤          │          │
  │（10）│95年12月19日│南投市○○○路336號 │黃家進    │海洛因  │行動電話預│          │          │
  │      │20時13分    │7樓之2樓下          │          │        │付卡1張（ │          │          │
  │      │            │                    │          │        │價值1000元│          │          │
  │      │            │                    │          │        │）        │          │          │
  ├───┼──────┼──────────┼─────┼────┼─────┤          │          │
  │（11）│95年12月20日│南投市○○○路336號 │簡良吉    │海洛因  │1000元    │          │          │
  │      │3時20分     │7樓之2樓下          │          │        │          │          │          │
  │      │            │                    │          │        │          │          │          │
  ├───┼──────┼──────────┼─────┼────┼─────┤          │          │
  │（12）│95年12月20日│南投市○○路巧婦超市│簡明祺    │海洛因  │7000元    │          │          │
  │      │9時         │前                  │          │        │          │          │          │
  ├───┼──────┼──────────┼─────┼────┼─────┤          │          │
  │（13）│95年12月20日│南投市○○○路336號 │楊錦松    │海洛因  │1000元    │          │          │
  │      │19時10分    │7樓之2樓下          │          │        │          │          │          │
  │      │            │                    │          │        │          │          │          │
  ├───┼──────┼──────────┼─────┼────┼─────┤          │          │
  │（14）│95年12月21日│南投市○○○路336號 │簡良吉    │海洛因  │800元     │          │          │
  │      │13時5分     │7樓之2樓下          │          │        │          │          │          │
  ├───┼──────┼──────────┼─────┼────┼─────┤          │          │
  │（15）│95年12月21日│南投市○○○路336號 │簡良吉    │海洛因  │1000元    │          │          │
  │      │20時36分    │7樓之2樓下          │          │        │          │          │          │
  ├───┼──────┼──────────┼─────┼────┼─────┤          │          │
  │（16）│95年12月22日│南投市○○○路336號 │簡良吉    │海洛因  │800元     │          │          │
  │      │11時35分    │7樓之2樓下          │          │        │          │          │          │
  ├───┼──────┼──────────┼─────┼────┼─────┤          │          │
  │（17）│95年12月22日│南投市○○○路336號 │簡良吉    │海洛因  │1000元    │          │          │
  │      │18時52分    │7樓之2樓下          │          │        │          │          │          │
  ├───┼──────┼──────────┼─────┼────┼─────┤          │          │
  │（18）│95年12月23日│南投市○○○路336號 │黃家進    │海洛因  │1000元    │          │          │
  │      │2時42分     │7樓之2樓下          │          │        │          │          │          │
  │      │之後某時    │                    │          │        │          │          │          │
  ├───┼──────┼──────────┼─────┼────┼─────┤          │          │
  │（19）│95年12月24日│南投市○○○路336號 │簡明祺    │海洛因  │400元     │          │          │
  │      │11時51分    │7樓之2樓下          │          │        │          │          │          │
  │      │之後某時    │                    │          │        │          │          │          │
  ├───┼──────┼──────────┼─────┼────┼─────┤          │          │
  │（20）│95年12月27日│南投市○○○路336號 │簡明祺    │海洛因  │500元     │          │          │
  │      │7時12分     │7樓之2樓下          │          │        │          │          │          │
  ├───┼──────┼──────────┼─────┼────┼─────┤          │          │
  │（21）│95年12月29日│南投市○○○路336號 │黃家進    │海洛因  │500元     │          │          │
  │      │15時27分    │7樓之2樓下          │          │        │          │          │          │
  ├───┼──────┼──────────┼─────┼────┼─────┤          │          │
  │      │96年1月10日 │南投市○○○路336號 │楊錦松    │海洛因  │1000元    │          │          │
  │（22）│14時20分之後│7樓之2樓下          │          │        │          │          │          │
  │      │某時        │                    │          │        │          │          │          │
  ├───┼──────┼──────────┼─────┼────┼─────┤          │          │
  │（23）│96年1月16日 │南投市○○里○○路  │楊雙雙    │海洛因  │1000元    │          │          │
  │      │12時25分    │262號               │          │        │          │          │          │
  ├───┼──────┼──────────┼─────┼────┼─────┤          │          │
  │（24）│96年1月16日 │南投市○○里○○路  │楊雙雙    │海洛因  │1000元    │          │          │
  │      │19時50分    │262號               │          │        │          │          │          │
  ├───┼──────┼──────────┼─────┼────┼─────┤          │          │
  │（25）│96年1月20日 │南投市○○里○○路  │柯順富    │海洛因  │500元     │          │          │
  │      │16時35分    │262號               │          │        │          │          │          │
  ├───┼──────┼──────────┼─────┼────┼─────┤          │          │
  │（26）│96年1月21日 │南投市○○里○○路  │楊雙雙    │海洛因  │500元     │          │          │
  │      │18時5分     │262號               │          │        │          │          │          │
  ├───┼──────┼──────────┼─────┼────┼─────┤          │          │
  │（27）│96年1月21日 │南投市○○里○○路  │柯順富    │海洛因  │430元     │          │          │
  │      │18時10分    │262號               │          │        │          │          │          │
  ├───┼──────┼──────────┼─────┼────┼─────┤          │          │
  │（28）│96年1月21日 │南投市○○路夜上海  │楊雙雙    │海洛因  │1000元    │          │          │
  │      │22時        │ＫＴＶ內            │          │        │          │          │          │
  ├───┼──────┼──────────┼─────┼────┼─────┤          │          │
  │（29）│96年1月間   │南投市○○○路336號 │張鳳書    │海洛因  │1000元    │          │          │
  │      │某日        │7樓之2樓下          │          │        │          │          │          │
  ├───┼──────┼──────────┼─────┼────┼─────┤          │          │
  │（30）│96年1月間   │南投市○○○路336號 │張鳳書    │海洛因  │1000元    │          │          │
  │      │某日        │7樓之2樓下          │          │        │          │          │          │
  ├───┼──────┼──────────┼─────┼────┼─────┼─────┼─────┤
  │（二）│95年12月16日│南投市○○○路336號 │簡明祺    │甲基安非│2000元    │丙○○販賣│丙○○處有│
  │（1） │13時40分    │7樓之2樓下          │          │他命    │          │第二級毒品│期徒刑肆年│
  ├───┼──────┼──────────┼─────┼────┼─────┤（毒品危害│。        │
  │（2） │95年12月25日│南投市○○○路336號 │簡明祺    │甲基安非│200元     │防制條例第│          │
  │      │12時25分    │7樓之2樓下          │          │他命    │          │四條第二項│          │
  │      │之後某時    │                    │          │        │          │）        │          │
  └───┴──────┴──────────┴─────┴────┴─────┴─────┴─────┘
